【裁判字號】    92,易,731
【裁判日期】    920514
【裁判案由】    加重竊盜
【裁判全文】
臺灣臺中地方法院刑事判決                          九十二年度易字第七三一號
    公  訴  人  臺灣臺中地方法院檢察署檢察官
    被      告  乙○○
右列被告因竊盜案件，經檢察官聲請以簡易判決處刑（九十二年度偵字第二九七一號
），本院臺中簡易庭認不宜逕以簡易判決處刑，簽移本院刑事庭依通常程序審理，本
院判決如左：
    主  文
乙○○在車站竊盜，處有期徒刑陸月，如易科罰金，以佰元折算壹日。
    事  實
一、乙○○自幼為瘖啞人，且自民國六十七年起至八十八年間止有多次竊盜前科（均
    未構成累犯），最近分別於八十年十月十二日、八十三年八月十九日、八十七年
    五月十一日及八十八年二月十五日，各經本院、臺灣新竹地方法院及臺灣苗栗地
    方法院（二案）判處有期徒刑三月、有期徒刑五月、罰金七千元及罰金三千元確
    定在案，猶不知悔改，竟意圖為自己不法之所有，於九十二年一月二十五日十二
    時四十分許，在臺中火車站候車室之販賣臺內，佯裝購物，而趁店員甲○○疏於
    注意之際，徒手竊取貨品陳列架之長壽牌淡煙一條，得手後以衣服遮掩夾藏於腋
    下離去時，為甲○○在出口處發現而報警當場查獲。
二、案經內政部警政署鐵路警察局第一警務段報請臺灣臺中地方法院檢察署檢察官聲
    請以簡易判決處刑。
    理  由
一、訊據被告乙○○矢口否認有右揭竊盜犯行，辯稱：伊並無竊取該條長壽牌淡煙之
    意，當時伊是想要用錢買入云云。惟查：前開犯罪事實業經被害人甲○○於警訊
    中指述明確，復有贓物認領保管單一紙、贓物照片一張、內政部警政署鐵路警察
    局第一警務段九十二年三月二十六日鐵壹警刑字第○九二○○○一一○○號函（
    附警員職務報告書、臺中火車站候車室販賣臺之平面位置圖、現場照片各一份）
    附卷可稽，被告苟真欲價購前開淡煙，則應當逕赴收銀臺結帳，要無將該條淡煙
    以衣服遮掩夾藏於腋下離去之理，核其前開所辯顯違常情而無可採。本案事證明
    確，被告犯行洵堪認定。
二、按刑法第三百二十一條第一項第六款之加重竊盜罪，係因犯罪場所而設之加重處
    罰規定，車站或埠頭為供旅客上下或聚集之地，當以車船停靠旅客上下停留及必
    經之地為限，而非泛指整個車站或埠頭地區而言（最高法院六十二年臺上字第三
    五三九號判例參照）；查本案被告乙○○行竊時間為週六，係週休二日及農歷過
    年前最後週末，行竊地點人潮很多，且為一般旅客經常路過及停留之處等情，有
    前開警員職務報告書可憑，則被告行竊處所既係供乘客上下及聚集之車站內，核
    其所犯即係刑法第三百二十一條第一項第六款之在車站竊盜罪。又被告為自幼瘖
    啞人，此據被告胞弟丙○○於本院調查及審理時陳述明確，並有被告之中華民國
    殘障手冊影本一紙在卷可憑，故依刑法二十條之規定減輕其刑。爰審酌被告已有
    多次竊盜前科（有臺灣高等法院被告全國前案紀錄表及臺灣臺中地方法院檢察署
    刑案資料查註紀錄表各一份附卷可稽），仍一再竊盜，惡性非輕，及其犯罪之動
    機及目的在圖一己私利、犯罪手段尚屬平和，所竊財物價值，及其犯後猶飾詞否
    認，不知悔改等一切情狀，量處如主文所示之刑，並諭知易科罰金之折算標準。
據上論斷，應依刑事訴訟法第四百五十二條、第二百九十九條第一項前段，刑法第三
百二十一條第一項第六款、第二十條、第四十一條第一項前段，罰金罰鍰提高標準條
例第二條，判決如主文。
中      華      民      國      九十二    年      五    月    十四      日
                         臺灣臺中地方法院刑事第二庭
                             審判長法  官    張智雄
                                   法  官    陳  葳
                                   法  官    蔡建興
右正本證明與原本無異。
如不服本判決，應於判決送達後十日內向本院提出上訴狀，上訴於臺灣高等法院臺中
分院( 須附繕本 )。
                                   書記官
中      華      民      國      九十二    年      五    月    十六      日
附錄論罪法條
刑法第三百二十一條第一項  犯竊盜罪而有左列情形之一者，處六月以上五年以下有
期徒刑：
  第六款  在車站或埠頭而犯之者。


司法院資訊處製作；財團法人民間司法改革基金會備份。
